臺灣板橋地方法院民事裁定              100年度監字第593號
聲  請  人  蘇淵智
代  理  人  廖振洲律師
複代理人    袁啟恩律師
關  係  人  張祝華
上列當事人間聲請選定受監護宣告人之會同開具財產清冊之人事
件，本院裁定如下：
    主  文
指定張祝華（女、民國○○○年○○月○日生，身分證統一編號
：Ｚ000000000號）為受監護宣告人紀瑋真之會同開具
財產清冊之人。
程序費用由聲請人負擔。
    理  由
一、本件聲請狀意旨略以﹕聲請人為受監護宣告人紀瑋真之配偶
    ，相對人於民國96年間因騎腳踏車跌倒，受有頭部外傷合併
    顱骨骨折、右側額部延遲性外傷性腦內血腫、腦挫傷等重傷
    害，呈現重度植物人之狀態，無能力處理自己之事務，業經
    鈞院以97年度禁字48號民事裁定宣告紀瑋真為禁治產人，聲
    請人為其配偶，依修正前民法1111條規定，為其法定監護人
    。而紀瑋真於呈現植物人之狀態後，其親屬均不再往來，亦
    未曾關心其生活事務，關係人張祝華係紀瑋真之友人，與紀
    瑋真關係較其親屬更為緊密，且有意願擔任紀瑋真之會同開
    具財產清冊之人，爰依法聲請裁定張祝華為會同開具財產清
    冊之人等語。
二、按民法總則中華民國97年5 月2 日修正之條文施行前，已為
    禁治產宣告者，視為已為監護宣告，民法總則施行法第4 條
    定有明文，而上開97年5 月2 日修正之條文，並於98年11月
    23日施行。查，聲請人主張其為紀瑋真之配偶，紀瑋真前經
    本院宣告為禁治產人之事實，業據提出戶籍謄本、本院97年
    度禁字48號民事裁定影本各1 件為憑，故紀瑋真視為已為監
    護宣告。
三、次按法院為監護之宣告時，應依職權就配偶、四親等內之親
    屬、最近1 年有同居事實之其他親屬、主管機關、社會福利
    機構或其他適當之人選定1 人或數人為監護人，並同時指定
    會同開具財產清冊之人。法院為前項選定及指定前，得命主
    管機關或社會福利機構進行訪視，提出調查報告及建議。監
    護之聲請人或利害關係人亦得提出相關資料或證據，供法院
    斟酌，97年5 月2 日修正後之民法第1111條定有明文。查聲
    請人主張紀瑋真尚未經法院指定會同開具財產清冊之人，而
    紀瑋真於呈現植物人之狀態後，其親屬均不再往來，亦未曾
    關心其生活事務，關係人張祝華係紀瑋真之友人，與紀瑋真
    關係較其親屬更為緊密，且有意願擔任紀瑋真之會同開具財
    產清冊之人等情，則據關係人張祝華到院陳述：「我是受監
    護宣告之人受監護宣告之前很好的朋友」、「受監護宣告之
    人確實有財產要處分，我願意擔任受監護宣告之人之會同開
    具財產清冊之人」等語明確。是本院審酌上開事證，爰指定
    紀瑋真為會同開具財產清冊之人。
四、依非訟事件法第21條第1 項前段，裁定如主文。
中    華    民    國   100    年    10    月    27    日
                  家事法庭  法  官  古秋菊
以上正本係照原本作成
如對本裁定抗告須於裁定送達後10日內向本院提出抗告狀
中    華    民    國   100    年    10    月    27    日
                            書記官  林佩萱